臺灣基隆地方法院刑事裁定             100年度撤緩字第60號
聲  請  人  臺灣基隆地方法院檢察署檢察官
受  刑  人
即  被  告  林永強
上列聲請人因受刑人即被告竊盜案件，聲請撤銷緩刑之宣告（
100 年度執聲字第888 號），本院裁定如下：
    主  文
聲請駁回。
    理  由
一、聲請意旨略稱：受刑人即被告林永強前因竊盜案件，經本院
    於民國99年8 月31日，以99年度基簡字第1273號判決判處拘
    役10日，如易科罰金，以新臺幣（下同）1,000元折算1日，
    緩刑2 年，該判決於99年10月11日確定在案。乃受刑人竟於
    緩刑前之99年7 月15日故意更犯幫助明知係侵害著作財產權
    之重製光碟而散布罪、於99年8 月10日故意更犯幫助詐欺取
    財罪，經本院於緩刑期間之100年8月5日，以100年度智訴字
    第1號判決各判處有期徒刑3月、2月，如易科罰金，均以1,0
    00元折算1日，應執行有期徒刑4月，如易科罰金，以1,000
    元折算1日，該判決於100年9月5日確定。核受刑人之所為，
    合於刑法第75條之1第1項第1 款所定得撤銷緩刑宣告之原因
    ，原宣告之緩刑顯已難收預期效果，爰依刑事訴訟法第476
    條規定，聲請撤銷其緩刑宣告等語。
二、按緩刑之宣告應撤銷者，由受刑人所在地或其最後住所地之
    地方法院檢察官聲請該法院裁定之。刑事訴訟法第476 條定
    有明文。第按「緩刑前因故意犯他罪，而在緩刑期內受六月
    以下有期徒刑、拘役或罰金之宣告確定者」，足認原宣告之
    緩刑難收其預期效果，而有執行刑罰之必要者，得撤銷其宣
    告，刑法第75條之1 第1 項第1 款固有明定。惟考其94年2
    月2 日修正公布之立法意旨，即「... 二關於緩刑之撤銷，
    現行法第75條第1 項固已設有兩款應撤銷緩刑之原因；至得
    撤銷緩刑之原因，則僅於保安處分章內第93條第3 項與撤銷
    假釋合併加以規定，體例上不相連貫，實用上亦欠彈性。..
    . 爰參酌上開立法例【即德國、奧地利現行立法例】增訂本
    條，於第1項分設4款裁量撤銷之原因，其理由如次：(一)現行
    關於緩刑前或緩刑期間故意犯他罪，而在緩刑期內受得易科
    罰金之有期徒刑之宣告者【嗣則另於98年5 月19日，修正公
    布為『…在緩刑期內受六月以下有期徒刑…之宣告』】，列
    為應撤銷緩刑之事由，因認過於嚴苛，而排除第75條應撤銷
    緩刑之事由，移列至得撤銷緩刑事由，俾使『法官依被告再
    犯情節，而裁量是否撤銷先前緩刑之宣告』；其次，如有前
    開事由，但判決宣告拘役、罰金時，可見行為人仍未見悔悟
    ，有列為得撤銷緩刑之事由，以資彈性適用，爰於第1項第1
    款、第2款增訂之。...三本條採用『裁量撤銷主義』，賦與
    法院撤銷與否之權限，特於第1項規定實質要件為『足認原
    宣告之緩刑難收其預期效果，而有執行刑罰之必要』，供作
    審認之標準。...」核亦足見，於上揭「得」撤銷緩刑之情
    形，法官應依職權本於合目的性之裁量，妥適審酌被告所犯
    前後數罪間，關於法益侵害之性質、再犯之原因、違反法規
    範之情節是否重大、被告主觀犯意所顯現之惡性及其反社會
    性等情，是否已使前案原為促使惡性輕微之被告或偶發犯、
    初犯改過自新而宣告之緩刑，已難收其預期之效果，而確有
    執行刑罰之必要，此與刑法第75條第1項所定2款要件有一具
    備，即毋庸再行審酌其他情狀，應逕予撤銷緩刑之情形，尚
    有不同。
三、茲受刑人前因竊盜案件，經本院於99年8 月31日，以99年度
    基簡字第1273號判決判處拘役10日，如易科罰金，以1,000
    元折算1日，緩刑2年，該判決於99年10月11日確定在案（下
    稱前案判決）。乃受刑人竟於緩刑前之99年7 月15日故意更
    犯幫助明知係侵害著作財產權之重製光碟而散布罪、於99年
    8月10日故意更犯幫助詐欺取財罪，經本院於緩刑期間之100
    年8月5日，以100年度智訴字第1 號判決各判處有期徒刑3月
    、2月，如易科罰金，均以1,000元折算1 日，應執行有期徒
    刑4月，如易科罰金，以1,000元折算1日，該判決於100年9
    月5 日確定（下稱後案判決）。此固經本院職權核閱首開前
    、後二案判決內容無誤，並有臺灣高等法院被告前案紀錄表
    在卷可考。惟查：受刑人所犯之前、後兩案，其間所涉犯罪
    型態尚屬有別，是自客觀以言，本院無從僅憑「後案」而為
    受刑人「原緩刑之宣告究否足收其預期效果」之審酌；再者
    ，受刑人雖於前案受緩刑宣告前故意犯後案，然二者侵害之
    法益不同，且審酌被告於後案係將自己開立之金融機構帳戶
    提供予真實姓名不詳之人使用，幫助他人違反著作權法及犯
    詐欺取財罪，其本身並未參與違反著作權法或詐欺之構成要
    件行為，犯後亦與被害人弘恩文化事業有限公司達成和解，
    賠償該公司所受損害，所生危害非鉅，是本院客觀上實難僅
    憑受刑人於受緩刑宣告前之後案犯行，即認「前案判決」原
    宣告之緩刑將因後案之宣判而難收預期效果，並有執行刑罰
    之必要。更何況，聲請人除首開前、後二案之刑事判決以外
    ，亦不能釋明「原宣告之緩刑難收其預期效果，而有執行刑
    罰必要」之實質要件，則本件顯然未備刑法第75條之1第1項
    第1 款之法定要件，從而，因認首開聲請，不能准許，應予
    駁回。
四、依刑事訴訟法第220 條，裁定如主文。
中    華    民    國  100     年    10    月    18    日
                  刑事第二庭法  官  劉桂金
以上正本證明與原本無異。
對於本件裁定如有不服，應於收受送達後5日內，向本院提出抗
告書狀，敘述抗告之理由，抗告於臺灣高等法院。
中    華    民    國   100    年    10    月    18    日
                            書記官  許元又